臺灣臺中地方法院交通事件裁定　　　　 94年度交聲字第476號
原處分機關　交通部公路總局臺中區監理所
異　議　人
即受處分人　甲○○
上列受處分人因違反道路交通管理處罰條例案件，對於交通部公
路總局臺中區監理所九十四年七月一日所為之處分（中監違字第
裁六○─ＧＣ00000000號裁決書），聲明異議，本院裁
定如下：
    主  文
異議駁回。
    理  由
一、按汽車駕駛人，行經有燈光號誌管制之交岔路口闖紅燈者，
    處新臺幣一千八百元以上五千四百元以下罰鍰；汽車駕駛人
    ，駕駛汽車有違反本條例之行為，經交通勤務警察或依法令
    執行交通稽查任務人員制止時，不聽制止或拒絕停車接受稽
    查而逃逸者，處新臺幣三千元以上六千元以下罰鍰，道路交
    通管理處罰條例第五十三條及第六十條第一項分別定有明文
    。
二、本件異議人異議意旨略以：員警舉發本人闖紅燈違規，照片
    歷歷，本人可以接受，但員警舉發本人拒絕停車加速逃逸，
    當時員警並沒有示意停車受檢，何來拒絕停車加速逃逸之說
    ，爰聲明異議云云。
三、本件受處分人甲○○所有之車號Ｈ六─六四九五號自小客車
    於九十四年四月十五日十八時五十七分許，行經台中市○○
    路與河南路口處，因「闖紅燈」、「經交通警察鳴笛仍不聽
    制止加速逃逸」違規，為臺中市警察局第六分局掣單舉發等
    情，業據台中市警察局第六分局九十四年六月十五日中分六
    交字第○九四○○一九九一○號函說明：「經查證舉發員警
    陳述略以：於台中市○○區○○路與河南路口執行交通疏導
    勤務，路口號誌為紅燈時，立即鳴笛並以手勢示意四方車輛
    停止，惟該車仍不聽制止並闖紅燈，沿河南路往上安路方向
    行駛」及舉發員警於九十四年八月二十四日職務報告書中詳
    述當日受處分人違規行為及舉發之情形，並有前揭函文二紙
    、中市警交字第ＧＣ00000000號舉發違反道路交通
    管理事件通知單及員警當場照相存證之照片一幀在卷可稽。
    再經本院傳喚證人及本件舉發員警邱偉舜到庭證述：「我在
    路口配合疏導交通，發現該車闖紅燈，我穿反光背心並且拿
    指揮棒，右手向上指揮她請她停車，發現該車闖紅燈時，立
    即鳴笛以指揮棒要她停車，該車未停，所以我才迅速轉身以
    照相機拍下異議人闖紅燈照片」等語，並庭呈照片及現場圖
    乙張（件本院九十四年八月二十四日庭訊筆錄），受處分人
    雖不否認有闖紅燈之行為，然辯稱：當時若停車會影響到後
    方來車云云，惟經本院檢視照片，受處分人闖紅燈當時該車
    前後均無車輛，受處分人當可清楚看見員警示意停車之舉動
    且員警於攔停未果後，始迅速以相機拍攝下受處分人之車號
    ，足徵受處分人拒絕停車接受稽查之意圖明顯，則受處分人
    於舉發單所載之時、地，闖紅燈及不服稽查取締之違規行為
    可以認定。此外，異議人並無法提出任何可供調查之證據以
    實其說，本院經查亦無何證據足資證明舉發警員有捏造事實
    違法取締之情事，則警員本其維護交通秩序、安全職責所為
    之舉發，自應受到合法、正確之推定，異議人空言指摘原處
    分不當尚屬無據。從而，原處分機關據以援引上開規定，依
    法裁處罰鍰新台幣五千七百元，並無不當。本件異議為無理
    由，應予駁回。
四、據上論斷，應依道路交通管理處罰條例第八十七條第二項、
    道路交通案件處理辦法第十九條，裁定如主文。
中　　華　　民　　國　　94　　年　　10　　月　　31　　日
                  交通法庭    法  官  郭德進
上正本證明與原本無異。
如不服本裁定，應於送達後五日內，向本院提出抗告狀。
                              書記官  陳惠玲
中　　華　　民　　國　　94　　年　　10　　月　　31　　日
